臺灣橋頭地方法院刑事判決　
111年度交簡上字第135號
上  訴  人  
即  被  告  黃明科


上列上訴人即被告因公共危險案件，不服本院111 年度交簡字第
1714號中華民國111年7月25日第一審刑事簡易判決（聲請簡易判
決處刑案號：111年度速偵字第1254號），提起上訴，本院管轄
之第二審合議庭判決如下：
    主  文
上訴駁回。
    理  由
一、程序事項：刑事訴訟法第348條規定已於民國110年6月16日
    公布，同年月18日生效施行，依同法第455條之1第3項規定
    ，此條規定在對於簡易判決不服上訴於管轄第二審地方法院
    合議庭時，亦有準用。而本案是於111年9月8日才繫屬本院
    合議庭，並非刑事訴訟法施行法第7條之13所規定仍適用修
    正前規定之案件，故應適用修正後刑事訴訟法第348條之規
    定，先予說明。又修正後刑事訴訟法第348條第3項規定：「
    上訴得明示僅就判決之刑、沒收或保安處分一部為之」，而
    其立法理由指出：「為尊重當事人設定攻防之範圍，並減輕
    上訴審審理之負擔，容許上訴權人僅針對刑、沒收或保安處
    分一部提起上訴，其未表明上訴之認定犯罪事實部分，則不
    在第二審之審判範圍。如為數罪併罰之案件，亦得僅針對各
    罪之刑、沒收、保安處分或對併罰所定之應執行刑、沒收、
    保安處分，提起上訴，其效力不及於原審所認定之各犯罪事
    實，此部分犯罪事實不在上訴審審查範圍」。故依據現行法
    律的規定，科刑事項已可不隨同其犯罪事實而單獨成為上訴
    之標的，且於上訴人明示僅就科刑事項上訴時，第二審法院
    即不再就原審法院所認定之犯罪事實為審查，而應以原審法
    院所認定之犯罪事實，作為論認原審量刑妥適與否的判斷基
    礎。本件上訴人即被告黃明科（下稱被告）於本院審判程序
    中，已明示只對原審之科刑事項提起上訴，至於原審所為之
    其他判決內容，則不在其上訴範圍（見交簡上卷第61頁）。
    依據前述說明，本院僅就原審判決量刑妥適與否進行審理，
    至於原審判決其他部分，則非本院審查範圍，先予說明。
二、本案據以審查量刑妥適與否之原審所認定之犯罪事實、所犯
    罪名：
　㈠犯罪事實：黃明科於111年6月9日中午12時至同日下午5時許
    ，在○○市○○區○○路0000號之○○○○停車場飲用保力達藥酒後，
    其吐氣所含酒精濃度達每公升0.25毫克以上之不能安全駕駛
    動力交通工具之程度，仍於同日晚上6時40分許，基於不能
    安全駕駛動力交通工具之犯意，駕駛車牌號碼0000-00號自
    用小客車上路。嗣於同日晚上6時50分許，行經○○市○○區○○
    路與○○路口，因未繫安全帶為警攔檢，發現其散發酒氣，並
    於同日晚上6時59分許，測得其吐氣所含酒精濃度為每公升0
    .29毫克。
　㈡所犯罪名：核被告所為，係犯刑法第185條之3第1項第1款之
    駕駛動力交通工具吐氣所含酒精濃度達每公升0.25毫克以上
    罪。
三、上訴論斷的理由：
  ㈠原審認為被告上述犯行罪證明確，並審酌：被告前已有1次公
    共危險（酒後駕車）之前科紀錄，此有臺灣高等法院被告前
    案紀錄表1份附卷可考，其明知酒精成分對人之意識能力具
    有不良影響，酒後駕車對一般往來之公眾及駕駛人自身皆具
    有高度危險性，詎未因此心生警惕，竟再次於服用酒類後，
    吐氣所含酒精濃度達每公升0.29毫克之狀態下，仍執意駕駛
    自用小客車上路，犯本案公共危險罪，除不顧己身安全外，
    更一再漠視往來公眾之人身安全，殊值非難；惟念及被告犯
    後坦承犯行，態度尚佳，且本次違法行為並未肇生交通事故
    ，暨其為○○○○之智識程度、○○○○之家庭經濟狀況，以及其犯
    罪動機、目的等一切情狀，量處被告有期徒刑3月，併科罰
    金新臺幣（下同）1萬5,000元，有期徒刑如易科罰金、罰金
    如易服勞役，均以1,000元折算1日。經核其量刑，並無違法
    或不當之處。
　㈡被告雖以原審量刑過重為由提起上訴，然原審上述量刑，業
    依刑法第57條規定詳細審酌各項量刑因素。況被告前於104
    年12月間，即曾因酒後駕車，經檢察官以000年度○○字第000
    0號緩起訴處分確定（緩起訴期間1年，並應向公庫支付7萬3
    ,000元），有該緩起訴處分書及臺灣高等法院被告前案紀錄
    表在卷可佐（見交簡上卷第53頁、第57頁），竟不知悔改，
    再為本案犯行，且係於交通繁忙時段，駕駛小客車行駛在市
    區人車聚集之○○市○○區○○路與○○路段，不僅罔顧公眾交通安
    全，危害行車安全非淺，並可見其刑罰反應力薄弱，法治觀
    念淡薄。原審判決就其屬再犯之本案犯行，僅量處稍重於前
    揭緩起訴處分之刑度，實難謂有過重之情事。綜上所述，被
    告本件上訴，並無理由，應予駁回。
據上論結，應依刑事訴訟法第455 條之1 第1 項、第3 項、第36
8條，判決如主文。
本案經檢察官李明昌聲請以簡易判決處刑，檢察官鍾葦怡到庭執
行職務。
中    華    民    國  111     年    11   月    11     日
                  刑事第三庭    審判長法  官  張瑋珍
                                      法  官  羅婉怡
                                      法  官  翁碧玲
以上正本證明與原本無異。
不得上訴。
中　　華　　民　　國　　111 　年　　11　　月　　11　　日
                                      書記官  武凱葳
附錄本案論罪科刑法條：
刑法第185 條之3 第1 項第1 款
駕駛動力交通工具而有下列情形之一者，處3 年以下有期徒刑，
得併科30萬元以下罰金：
一、吐氣所含酒精濃度達每公升0.25毫克或血液中酒精濃度達百
    分之0.05以上。
二、有前款以外之其他情事足認服用酒類或其他相類之物，致不
    能安全駕
    駛。
三、服用毒品、麻醉藥品或其他相類之物，致不能安全駕駛。因
    而致人於死者，處三年以上十年以下有期徒刑，得併科二百
    萬元以下罰金；致重傷者，處一年以上七年以下有期徒刑，
    得併科一百萬元以下罰金。
曾犯本條或陸海空軍刑法第五十四條之罪，經有罪判決確定或經
緩起訴處分確定，於十年內再犯第一項之罪因而致人於死者，處
無期徒刑或五年以上有期徒刑，得併科三百萬元以下罰金；致重
傷者，處三年以上十年以下有期徒刑，得併科二百萬元以下罰金
。